# 企业缴纳补充医疗保险如何做账

提问人：excuseme 时间：2019-06-17 11:11:42
陈版您好，请问应付职工薪酬-社会保险-补充医疗保险科目应该有余额吗？
应该是如何做账的呢，跟基本医疗保险做账有什么不同？
现在审计遇到一家企业补充医保的余额很大，企业解释说这个科目相当于核算补充医保报销的额度，员工报销医保时才会有借方支出，否则会一直在贷方余额，导致累计期末余额较大，不知道这个情况是否正常 @chenyiwei

回答人：chenyiwei
“企业解释说这个科目相当于核算补充医保报销的额度，员工报销医保时才会有借方支出，否则会一直在贷方余额”这种做法是不恰当的，因为这是为未来支出预留的额度，不属于《企业会计准则——基本准则》对 “负债”这一会计要素定义中的 “现时义务”，因为不是由过去已发生的交易或事项导致的。
该事项属于《企业会计准则第 9 号——职工薪酬（ 2014 年修订）》所指的其他短期职工薪酬（也可以作为职工福利费的组成部分），应当是只有在实际发生相关支出时（即职工提交符合要求的报销单据时）才满足负债确认条件。附注中可以补充披露该额度的期初、期末余额以及本期增加的可用额度、本期实际使用额度情况等。